臺灣桃園地方法院交通事件裁定　　　　　　　　　　 九十一年度交聲字第九八號
　　異　議　人　甲○○
　　即受處分人
右列受處分人因違反道路交通管理處罰條例案件，對於交通部公路局新竹區監理所桃
園監理站所為之處分（桃監裁五字第五二─Ｚ00000000號）聲明異議，本院
裁定如左：
        主  文
異議駁回。
        理  由
一、原處分意旨略以：汽車駕駛人於飲酒後其吐氣所含酒精成份超過０．二五毫克以
    上者不得駕車，本件異議人即受處分人甲○○於民國九十年十月二十七日十七時
    許，在台中縣豐原市朋友處飲用添加保力達飲料之米酒，於飲酒後其吐氣所含酒
    精成份超過０．二五毫克以上，仍於民國九十年十月二十七日十九時三十分許，
    駕駛車號三Ｂ─七四四一號自用小客車，欲北上返回桃園縣中壢市○○路九八一
    巷十八號住處，途中因不勝酒力，誤行駛至國道第三號高速公路南向一０五．四
    公里處，並將上述自小客車停放於路肩上，而在車內睡覺，後於同日二十三時四
    十二分許，為內政部警政署國道公路警察局第七警察隊員警發現叫醒作酒精測試
    舉發，仍測得其吐氣所含酒精成份高達０．四四毫克，而填摯內政部警政署國道
    公路警察局公警局交字第Ｚ00000000號舉發違反道路交通管理事件通知
    單，異議人未依應到期日到案，嗣經交通部公路局新竹區監理所桃園監理站以桃
    監裁五字第五二─Ｚ00000000號裁決書，裁處異議人罰鍰新台幣（下同
    ）四萬五千元（吊扣駕駛執照部分，因另案遭註銷駕駛執照，不再重複處罰）。
    受處分人異議意旨則以：伊係因疲倦，所以停在路肩休息，並取出車上之啤酒飲
    用，於飲酒後在原地小憩，並未駕駛云云。
二、按汽車駕駛人於飲酒後其吐氣所含酒精成份超過０．二五毫克以上者不得駕車。
    又汽車駕駛人，酒精濃度過量駕駛汽車者，處新台幣一萬五千元以上六萬元以下
    罰鍰，並當場禁止其駕駛，及吊扣其駕駛執照一年，道路交通安全規則第一百十
    四條第一項第一款、道路交通管理處罰條例第三十五條第一項第一款分別定有明
    文。經查，異議人係於飲酒後其吐氣所含酒精成份超過０．二五毫克，仍於九十
    年十月二十七日十九時三十分許，駕駛車號三Ｂ─七四四一號自用小客車，欲北
    上返回桃園縣中壢市○○路九八一巷十八號住處，途中因不勝酒力，誤行駛至國
    道第三號高速公路南向一０五．四公里處，並將上述自小客車停放於路肩上，而
    在車內睡覺，後於同日二十三時四十二分許，為內政部警政署國道公路警察局第
    七警察隊員警發現叫醒作酒精測試舉發，仍測得其吐氣所含酒精成份高達０．四
    四毫克等情，業據異議人於當場製造業之簡易警訊筆錄中供承不諱，並經證人即
    取締警員周賢文、呂瑞鋒於本院審理時證述屬實，此外，並有舉發機關內政部警
    政署國道公路警察局公警局交字第Ｚ00000000號舉發違反道路交通管理
    事件通知單暨酒精測試值影本、取締酒醉駕車簡易筆錄影本各一紙附卷可按。異
    議人與本件執勤舉發警員周賢文、呂瑞鋒素昧平生，執勤員警當無故為誣陷之理
    ，且依上開執勤警員取締違規情況，亦無誤判之理。況異議人於本院審理中辯稱
    ：伊當日二十三時才從中壢上高速公路要到台中，若係疲倦，當於休息後再上路
    ，豈會剛開車上高速公路不久，即置自己生命不顧，而於路肩休息，並於車內飲
    酒之理？是異議人上開所辯，委不足採，其違規之事實，應堪認定。本件原裁決
    機關援引首開規定，並參酌異議人不依通知期日到案，裁處罰鍰四萬五千元（吊
    扣駕駛執照部分，因另案遭註銷駕駛執照，不再重複處罰），核無不合，異議人
    猶飾詞狡辯，所辯顯係事後卸責之詞，委不足採，其異議為無理由，應予駁回。
據上論斷，應依道路交通案件處理辦法第十九條裁定如主文。
中      華      民      國    九十一    年      七      月     三十     日
                                臺灣桃園地方法院交通法庭
                                    法  官   曾  正  耀
右正本證明與原本無異。
如不服本裁定，應於裁定送達後五日內向本院提出抗告狀。
                                    書記官   文  巧  雲
中      華      民      國    九十一     年     八      月     一      日
